# 试运行是否能冲减相应工程成本？

提问人：vienne007 时间：2018-05-31 15:26:12
请问，试运行净收入，是否能冲减相应工程成本？ 有没有相关规定。
能查到的规定：财税【 1996 】 79 号文件规定试运行收入应当计入收入，而不是调减工程成本。

回答人：chenyiwei
在建工程达到预定可使用状态之前，为进行测试和调试等必要的使其达到预定可使用状态所需活动，而进行的试生产相关支出应计入在建工程成本；产出的产品按期预计可变现净值冲减在建工程成本。